【裁判字號】    90,訴,264
【裁判日期】    901224
【裁判案由】    毒品危害防制條例
【裁判全文】
台灣苗栗地方法院刑事判決                            九十年度訴字第二六四號
    公  訴  人  臺灣苗栗地方法院檢察署檢察官
    被      告  甲○○
右列被告因違反毒品危害防制條例案件，經檢察官提起公訴（九十年度毒偵字第一三
○七號），本院判決如左：
    主  文
甲○○連續施用第一級毒品，累犯，處有期徒刑陸月，如易科罰金，以佰元折算壹
日。
扣案之注射針筒壹支沒收。
    事  實
一、甲○○前有違反麻醉藥品管理條例、肅清煙毒條例等前科案件，最近一次於民國
    八十六年間，因違反肅清煙毒條例案件，經臺灣高等法院臺中分院判處有期徒刑
    三年二月確定，於八十九年五月二十四日假釋出獄，至九十年四月二十三日縮刑
    假釋期滿，以已執行論。又於八十七年間，因施用毒品案件，經臺灣高雄地方法
    院檢察署檢察官提起公訴，由臺灣高雄地方法院裁定送觀察、勒戒後，認無繼續
    施用毒品之傾向，業經該法院於八十七年九月二十九日，以八十七年度易字第二
    一七四號判決免刑，並於同年十一月十三日確定。詎甲○○仍不知悔改，於前開
    免刑判決確定後五年內，復基於施用第一級毒品海洛因之概括犯意，自八十九年
    十一月間某日起，至九十年八月六日十七時許止，連續在苗栗縣苑裡鎮泰田里八
    鄰一一九號住處，以針筒注射方式連續施用第一級毒品海洛因多次，施用頻率為
    每日約二、三次。嗣於九十年八月六日十八時三十分許，在上址為警查獲，並扣
    得其所有供注射毒品海洛因用之注射針筒一支，同時主動供出其施用之海洛因來
    源，係自陳明峰處購得，因而破獲販予其毒品之陳明峰。經依本院九十年度毒聲
    字第九八九號裁定送勒戒處所觀察、勒戒後，認定有繼續施用毒品傾向，並依本
    院九十年度毒聲字第一○九四號裁定令入戒治處所施以強制戒治一年。
二、案經苗栗縣警察局通霄分局報請臺灣苗栗地方法院檢察署檢察官偵查起訴。
    理  由
一、右揭犯罪事實，業據被告甲○○迭於警訊、偵查及本院審理時供承不諱，並有注
    射針筒一支扣案可證。又被告於九十年八月七日偵訊時，經檢察官當庭勘驗被告
    之身體，發現被告左、右手肘均有注射痕跡，且被告於偵訊時，亦出現毒癮發作
    之情況，有該日訊問筆錄在卷可稽（見偵查卷第三○頁反面），是被告之自白應
    堪採信。雖被告之尿液未檢出嗎啡陽性反應，然查海洛因係嗎啡經化學合成之半
    人工合成品，其藥（毒）性高於嗎啡，經吸食或注射入人體，藉由人體代謝系統
    之新陳代謝，分解成藥（毒）性較低之嗎啡，由尿液排出人體，故於尿液，以嗎
    啡成份檢出，一般人注射海洛因或嗎啡後，經體內吸收代謝約三十分鐘內開始排
    入尿中，而以最初六至十二小時排泄量最多，約有百分之七十五之毒品可在注射
    後二十四小時內陸續由尿中排出體外，剩餘量則可能在數日內分別排出體外，其
    中煙毒反應能否檢出，需視其施打量而定，施打量多者，於施打後四、五日仍有
    可能檢出煙毒反應，施打量少者，可能在二十四小時後即難檢出煙毒反應，此有
    法務部調查局（八二）陸字第八○三一四八七號函可查，是被告之尿液雖未檢出
    嗎啡陽性反應，然因被告施打量無從認定，依上開法務部之函示，於情並無不合
    ，尚難為有利於被告之認定。次查，被告前於八十七年間因施用毒品案件，經送
    觀察、勒戒後，認無繼續施用毒品之傾向，經臺灣高雄地方法院於八十七年九月
    二十九日以八十七年度易字第二一七四號為免刑判決確定在案，此有臺灣苗栗地
    方法院檢察署刑案查註紀錄表、臺灣高等法院被告全國前案紀錄表及臺灣高等法
    院檢察署刑案紀錄簡覆表在卷可憑。又其於五年內再犯毒品危害防制條例第十條
    之罪，經本院於九十年八月七日以九十年度毒聲字第九八九號裁定送觀察、勒戒
    後，認有繼續施用毒品之傾向，並由本院於九十年八月二十三日以九十年度毒聲
    字第一○九號裁定令入戒治處所施以強制戒治一年乙節，亦有上開裁定書二件及
    臺灣苗栗看守所附設勒戒處所八十九年九月十九日所出具之「有無繼續施用毒品
    傾向證明書」一份附於偵查卷可參。本件事證明確，被告犯行洵堪認定，應予依
    法論科。
二、按海洛因係毒品危害防制條例第二條第二項第一款所定之毒品，核被告前曾因施
    用毒品案件，經裁定送觀察、勒戒後，認無繼續施用傾向，而獲免刑判決確定後
    ，復於五年內又為本件施用第一級毒品海洛因之犯行，經送勒戒處所觀察、勒戒
    後，認有繼續施用毒品之傾向，其所為施用第一級毒品海洛因之犯行，係犯毒品
    危害防制條例第十條第一項之罪。其非法施用海洛因前後非法持有海洛因之低度
    行為，為其非法施用之高度行為所吸收，不另論罪。又被告先後多次施用第一級
    毒品海洛因之行為，時間密接，犯罪構成要件相同，顯係基於概括犯意反覆為之
    ，應依連續犯之規定，以一罪論，並加重其刑。又被告前於八十六年間，因違反
    肅清煙毒條例案件，由臺灣高等法院臺中分院判處有期徒三年二月確定，於八十
    九年五月二十四日假釋出獄，至九十年四月二十三日假釋期滿，以已執行論，此
    有臺灣苗栗地方法院檢察署刑案查註紀錄表、臺灣高等法院被告全國前案紀錄表
    及臺灣高等法院檢察署刑案紀錄簡履表各一份存卷可考，其前受有期徒刑執行完
    畢，於五年以內再犯本件最重本刑為有期徒刑以上之罪，為累犯，應依刑法第四
    十七條之規定，遞加重其刑。又被告於查獲後供出毒品之來源，係自陳明峰處購
    得，因而破獲販賣毒品之陳明峰，此有九十年八月六日警訊筆錄及臺灣苗栗地方
    法院檢察署九十年度偵字第三四五七號、第三三五三號起訴書一份在卷可稽，就
    其施用第一級毒品部分，自得依毒品危害防制條例第十七條之規定減輕其刑，並
    先加後減之。爰審酌被告非法施用第一級毒品海洛因，對個人身心戕害甚鉅，且
    前已因施用毒品案件，觀察、勒戒後經法院為免刑判決確定，又再度被查獲施用
    毒品，經送觀察、勒戒後，認有繼續施用毒品之傾向，顯未因前所受之觀察勒戒
    處分而決心改過，惟念其尚能坦承犯行及其本件施用毒品行為之情節輕重等一切
    情狀，量處如主文所示之刑，並諭知易科罰金之折算標準。
三、扣案之注射針筒一支，係被告所有，且供被告施用毒品所用，業經被告供明在卷
    ，應依刑法第三十八條第一項第二款宣告沒收。
據上論斷，應依刑事訴訟法第二百九十九條第一項前段，毒品危害防制條例第十條第
一項、第十七條，刑法第十一條、第五十六條、第四十七條、第四十一條第一項前段
、第三十八條第一項第二款，罰金罰鍰提高標準條例第二條，判決如主文。
本案經檢察官李殷財到庭執行職務。
中    華    民    國    九十      年      十二      月      二十四      日
                                臺灣苗栗地方法院刑事第二庭
                                    法  官  陳  慧  萍
右正本證明與原本無異。
如不服本判決，應於送達後十日內向本院提出上訴狀(須附繕本)，上訴於台灣高等法
院台中分院。
                                    書記官  陳  建  分
中    華    民    國    九十      年      十二      月      二十四      日
附錄論罪科刑法條：
毒品危害防制條例第十條第一項：
施用第一級毒品者，處六月以上五年以下有期徒刑。


司法院資訊處製作；財團法人民間司法改革基金會備份。
